臺灣士林地方法院交通事件裁定　　　　九十一年度交聲字第三六、三六一、三六
原處分機關　臺北巿交通事件裁決所
受 處分 人　甲○○　男　二十六歲（民國○○○年○月○日生）
　　　　　　　　　　　　住台北縣淡水鎮○○○路○段八七之六號廿八樓
　　　　　　　　　　　　居台北市○○○路一一三巷十六之一號三樓
　　　　　　　　　　　　身分證統一編號：Ａ一二五三五號
右受處分人因違反道路交通管理處罰條例案件，對於台北市交通事件裁決所於民國九
十一年三月十五日所為之裁決（北市裁三字第駕裁字二二─ＡＬ0000000號、
第車裁字二二─ＡＬ0000000號、第裁字二二─ＡＬ0000000號、第裁
字二二─ＡＬ0000000號、第裁字二二─ＡＬ0000000號、第裁字二二
─ＡＬ0000000號）聲明異議，本院裁定如左：
    主  文
異議駁回。
    理  由
一、異議意旨略以：裁決機關以異議人甲○○於民國九十年十二月二十日十七時四十
    分、九十年十二月二十四日十三時三十分、九十年十二月二十六日十一時三十分
    、九十年十二月三十日十三時二十分、九十年十二月三十一日十二時十五分、九
    十一年一月一日十七時五十分，將所騎乘ＢＡＺ─七五六號重型機車，停放在劍
    潭捷運車站時，其停車位置不依規定，認異議人違反道路交通管理處罰條例第五
    十六條第一項第九款之規定，而於九十一年三月十五日分別以北市裁三字第駕裁
    字二二─ＡＬ0000000號、第車裁字二二─ＡＬ0000000號、第裁
    字二二─ＡＬ0000000號、第裁字二二─ＡＬ0000000號、第裁字
    二二─ＡＬ0000000號及第裁字二二─ＡＬ0000000號，分別裁處
    異議人新台幣六百元之罰鍰。然查異議人於九十年十二月十四日因公出差至桃園
    數日，故於九十年十二月十四日上午約九時許，其將該車騎至劍潭捷運站以搭捷
    運轉至桃園，當天確有將車停放在停車格內，迄至九十一年一月一日二十一時五
    十四分許異議人自桃園返回要去牽車時，赫然發現異議人之車已被移出至停車格
    外。異議人並無違規情事，乃是被他人移出停車格外，另異議人去牽車時亦未看
    見任何告發單，員警處理程序似有瑕疵，又異議人機車雖被移位但未影響行人及
    他車，再異議人一直停放該處，而異議人亦已繳納另件認異議人於九十年十二月
    十七日十二時零五分違規將前開機車停放該處之裁罰新台幣六百元（即九十一年
    三月十五日北市裁三字第駕裁字二二─ＡＬ0000000號裁決書），該件與
    異議人異議之此六件均為異議人同一停車之行為，可否合併處罰，為此聲明異議
    。
二、按道路交通安全規則所稱之汽車乃指在道路上不依軌道或電力架線而以原動機行
    駛之車輛，包括機械腳踏車，此該規則第二條第一項第一款定有明文。而按汽車
    駕駛人停車時停車時間、位置、方式、車種不依規定者，處新台幣六百元以上一
    千二百元以下罰鍰，道路交通管理處罰條例第五十六條第一項第九款定有明文。
    次按汽車有違規停車而駕駛人不在場，而當場不能或不宜攔截製單舉發者，得逕
    行舉發之，違反道路交通管理事件統一裁罰標準及處理細則第二十三條第一項第
    三款定有明文。再按汽車駕駛人違反第五十六條規定，經舉發後，不遵守交通勤
    務警察或依法令執行交通稽查任務人員責令改正者，得連續舉發之，其無法當場
    責令改正者，亦同，道路交通管理處罰條例第八十五條之一定有明文。又逕行舉
    發汽車違反道路交通管理處罰條例第五十六條規定，駕駛人不在場或未能將車輛
    移置者，每逾二小時，得連續舉發之，違反道路交通管理事件統一裁罰標準及處
    理原則第十二條第四項定有明文。
四、經查：異議人於九十年十二月二十日十七時四十分、九十年十二月二十四日十三
    時三十分、九十年十二月二十六日十一時三十分、九十年十二月三十日十三時二
    十分、九十年十二月三十一日十二時十五分、九十一年一月一日十七時五十分，
    將其ＢＡＺ─七五六號重型機車，停放在劍潭捷運車站時，未依規定停放在停車
    格內，有停車位置不依規定之違規行為，有採證照片六幀在卷可稽。雖異議人辯
    稱：其原停在停車格內，遭人挪動云云，然查異議人上開車未停在停車格內之事
    實，業據裁決機關提出採證照片為證，異議人所辯上情，依舉證責任轉換之原則
    自應由異議人舉證證明，就此異議人雖證稱有友人知其停放在停車格內，然其不
    知該友人姓名、住址，致使本院無從傳喚，又經本院於九十一年五月二十二日庭
    訊時諭其十日內陳報該證人姓名年籍，異議人迄今未陳報，本院無從查證，異議
    人此部分答辯自無足採信。又細觀採證照片異議人前開車停放位置非緊鄰停車格
    ，距停車格有一段距離，查重型機車重量非輕，而異議人又自承有鎖龍頭鎖，衡
    情他人挪動重量非輕，又鎖有龍頭鎖之重型機車，應略為挪動，其位置應在其原
    停放處附近，然依照片所示，該車距停車格有段距離，實難令人有遭他人挪動之
    懷疑，是異議人此部分之答辯，難謂可採。再查卷附之舉發照片，異議人所有之
    上開機車始終停於同一位置，則異議人自九十年十二月二十日至九十一年一月一
    日違規停車，為一義務違反狀態之繼續，應可認定。第查本件上開連續舉發違規
    停車之時間，相距均達二小時以上，依據上開道路交通管理處罰條例第八十五條
    之一及違反道路交通管理事件統一裁罰標準及處理細則第十二條規定規定，本得
    予以連續舉發，原裁決據此而予裁決，於法並無不合。再縱舉發員警未貼示告發
    單屬程序瑕疵，亦難以之卸異議人違規之責。綜上，異議人聲明異議不能認為有
    據。
五、據上論斷，應依道路交通案件處理辦法第十九條，裁定如主文。
中      華      民      國     九十一      年      七     月    十八    日
                                       臺灣士林地方法院交通法庭
                                           法  官  江  翠  萍
右正本證明與原本無異。
如不服本裁定應於送達後五日內向本院提出抗告狀。
                                           書記官  范  淑  芬
中      華      民      國      九十一      年      七    月   二十三   日
